【裁判字號】    90,易,2323
【裁判日期】    900827
【裁判案由】    妨害公務
【裁判全文】
台灣台中地方法院刑事判決                          九十年度易字第二三二三號
    公  訴  人  臺灣台中地方法院檢察署檢察官
    被      告  乙○○
右列被告因妨害公務案件，經檢察官提起公訴（九十年度偵字第一０二三０號），本
院判決如左：
    主  文
乙○○於公務員依法執行職務時，當場侮辱，處拘役拾日，如易科罰金，以佰元折
算壹日；又對於公務員依法執行職務時，施強暴，處拘役伍拾伍日，如易科罰金，以
佰元折算壹日。應執行拘役陸拾日，如易科罰金，以佰元折算壹日。
    事  實
一、乙○○有搶奪搶劫軍法、違反麻醉藥品管理條例等前科，最近一次係於民國（下
    同）八十三年間因違反麻醉藥品管理條例案件，經本院判處有期徒刑七月確定，
    於八十三年六月二十日執行完畢（未構成累犯），猶不知悔改，於民國（下同）
    九十年六月五日凌晨零時五十分許，在台中市○○區○○路與河北路口，因騎機
    車未戴安全帽並闖紅燈，為巡邏制服警員甲○○、丙○○發覺，追至台中市○○
    區○○路四段五三六號文心郵局前攔查，詎乙○○因當晚心情不好，又認自己僅
    未戴安全帽，並未闖紅燈，因此心生不滿，竟對執行職務之警員甲○○、丙○○
    當場以「幹」等穢語辱罵，經甲○○向前要求乙○○出示証件，乙○○另起意施
    強暴徒手揮打甲○○之左耳，乙○○進而拉扯甲○○之制服、職階級章、肩章等
    物，致甲○○受左外耳紅腫表皮擦損傷、左上臂內側表皮、左前臂表皮、右上背
    部表皮、右肘紅腫表皮、右前臂表皮均受擦損之傷害之傷害（傷害部分未據告訴
    ），以強暴方式妨害甲○○依法執行職務，經甲○○、丙○○合力制服。
二、案經台中市警察局第五分局報請臺灣臺中地方法院檢察署檢察官偵查起訴。
    理  由
一、訊據被告乙○○對右揭時地有出言「幹」之穢語，及有與警員拉扯等情並不否認
    ，惟矢口否認有對警員侮辱及施強暴之犯行，辯稱：我有說「幹」，是口頭語；
    他把我機車推倒，我人坐在機車上，我就拉他胸口，問他要怎樣，他說要回派出
    所，我說不要去，他們就跟我發生推擠，硬要扣我手銬，我不肯，便發生推擠云
    云。惟查，被告右揭時地對執勤警員侮辱及施強暴之犯行，業據被告對確有於右
    揭時地出言「幹」之穢語及與警員拉扯之事並不否認，並據証人即台中市警察局
    第五分局文昌派出所警員甲○○及丙○○証述在卷，証人甲○○於偵訊証稱：我
    們外出巡邏，在文心、河北路口，發現被告騎機車闖紅燈，我與丙○○趕緊上前
    追趕盤查，在文心郵局前追趕上，被告連罵三聲幹，還說「我又沒請警察保護我
    ，你們跟什麼」等語，也罵丙○○，因他拒不出示証件，我本想帶他回局，他揮
    打我左耳，我們想逮捕他，他一直與我們拉扯反抗，造成我被抓傷等語，証人丙○○亦証稱：當時是在巡邏，看到被告沒有戴安全帽，闖紅燈，我們就在後面追
    攔，在文心郵局前攔下，甲○○坐右前座先下車，請被告出示證件，問他為何闖
    紅燈，被告精神上激動一直罵王繼中「幹」，說「我沒有請你保護我，為何攔我
    」，我也有下車，我請他證件給我看，他還是罵「幹」講相同的話，他說他沒有
    帶證件，我本來想請他與我們回派出所瞭解一下，甲○○就向前，被告右手抬起
    來就打到甲○○左耳，被告還坐在機車上，然後二個人跌倒在地上，被告當時在
    掙脫時有拉扯王的衣服，然後我們二人想帶他回所，我用電話打回派出所支援，
    剛好霹靂小組經過就支援，甲○○的左耳流血，身上擦傷等語，復有甲○○之相
    片、其受左身紅腫流血、雙手、背部多處抓傷、擦傷之傷害，亦有診斷証明書可
    佐，足見被告確有對執勤員警公然侮辱及施強暴之犯行甚明。被告雖辯稱：僅是
    口頭語云云，然依其現場對員警態度情形，顯亦有侮辱之意，另被告再辯稱：未
    施強暴云云，惟倘其未施強暴，何以警員甲○○竟受有上述傷勢，被告空言否認
    自不足採。事証明確，被告右揭犯行堪以認定。
二、核被告所為，係犯刑法第一百三十五條第一項之對於公務員依法執行職務時施強
    暴罪及刑法第一百四十條第一項之侮辱公務員罪。被告於時間空間緊密連接下，
    出言辱罵多次，係一行為之數個動作，為接續犯。又被告所犯上開二罪，其先出
    言辱罵後，繼之起意施強暴，二者間並無競合或方法目的、原因結果之牽連關係
    ，應係犯意各別，行為互殊，應予分論併罰，公訴人認被告所犯上開二罪，應論
    以想像競合犯，容有未洽。爰審酌被告素行，其未戴安全帽又闖紅燈，均屬違規
    ，竟未能接受制服員警執行職務，先出言辱罵，繼之毆打執勤員警，阻止公權力
    之行使，暨其犯罪之動機、目的、手段，犯罪所生之危害、犯罪後之態度等一切
  情狀，各量處如主文所示之刑，並均諭知易科罰金之折算標準，並應定其應執行
    之刑及諭知易科罰金之折算標準。
據上論斷，應依刑事訴訟法第二百九十九條第一項前段，刑法第一百三十五條第一項
、第一百四十條第一項前段、第四十一條第一項前段、第五十一條第六款，罰金罰鍰
提高標準條例第一條前段、第二條，判決如主文。
中      華      民      國    九十      年      八      月    二十七    日
                                        臺灣臺中地方法院刑事第一庭
                                            法  官    黃  家  慧
右正本證明與原本無異。
如不服本判決，應於送達後十日內向本院提出上訴狀(須附繕本)，上訴於台灣高等
法院台中分院。
                                        書記官
中    華    民    國    八十      年                月                  日
附錄論罪科刑法條
所犯法條
刑法第一百三十五條第一項
對於公務員依法執行職務時，施強暴脅迫者，處三年以下有期徒刑、拘役或三百元以
下罰金。
刑法第一百四十條第一項
於公務員依法執行職務時，當場侮辱，或對於其依法執行之職務公然侮辱者，處六月
以下有期徒刑、拘役或一百元以下罰金。


司法院資訊處製作；財團法人民間司法改革基金會備份。
